臺灣新北地方法院刑事判決　　　　　 110年度審易字第1735號
公　訴　人　臺灣新北地方檢察署檢察官
被　　　告　吳士豪




上列被告因竊盜案件，經檢察官提起公訴（110 年度偵緝字第26
42號），本院判決如下：
    主  文
吳士豪犯如附表一宣告刑欄所示之罪，各處如附表一宣告刑欄所
示之刑。其中附表一編號二、三宣告刑欄所示之刑，應執行有期
徒刑壹年。
未扣案如附表二犯罪所得欄所示之物均沒收，於全部或一部不能
沒收或不宜執行沒收時，追徵其價額。
    事實及理由
壹、查被告吳士豪所犯均係死刑、無期徒刑、最輕本刑為3 年以
    上有期徒刑以外之罪，其於準備程序就被訴事實為全部有罪
    之陳述，經告知簡式審判程序之旨，並聽取其與檢察官之意
    見後，本院認無不得或不宜改依簡式審判程序進行之處，爰
    依刑事訴訟法第273 條之1 第1 項、第284 條之1 之規定，
    裁定進行簡式審判程序。
貳、本案犯罪事實、證據及應適用之法條，除下列事項應予更正
    、補充外，餘均引用附件即檢察官起訴書之記載：
一、犯罪事實欄一、㈠、㈡、㈢所載之「不明兇器」，皆應更正
    為「置放現場之油壓剪或砂輪機」。
二、證據並所犯法條欄二第1 行所載之「刑法第1 項第3 款」，
    應補充為「刑法第321 條第1 項第3 款」；同欄另應補充「
    被告如犯罪事實㈠所為，已著手於竊盜之實行而不遂，為未
    遂犯，得依刑法第25條第2 項之規定，減輕其刑」。
三、補充「被告吳士豪於110 年11月18日本院準備程序及審理中
    之自白（參本院卷附當日各該筆錄）」為證據。
叁、審酌被告係具備一般智識程度及社會歷練之成年人，對於不
    得以竊盜等非法方式侵害他人財物之情，自當瞭然於胸，卻
    不思付出自身勞力或技藝，循合法、正當之途徑取得所需，
    而3 次恣意攜帶兇器竊取他人所有之捷運工地內放置之電纜
    線，缺乏基本之法治觀念，對他人生命、身體及財產安全造
    成危害，更妨害捷運工程之順利進行，均甚不該，兼衡被告
    之素行、犯罪之目的、手段、教育程度、職業、家庭經濟與
    生活狀況、所竊取財物之價值，以及被告犯後終能坦認全部
    犯行，態度勉可等一切情狀，分別量處如主文第1 項所示之
    刑，並就得易科罰金之刑（即附表一編號一）諭知如易科罰
    金之折算標準，且就不得易科罰金之刑（即附表一編號二至
    三）定應執行之刑，以資處罰。
肆、附表二所示之物，係被告實行附件犯罪事實欄一、㈡、㈢所
    示犯行竊得之犯罪所得（其中附表二編號一部分，依「罪證
    有疑，利於被告」之原則，僅足認定犯罪所得為電纜線10公
    尺），且未見實際合法發還現場管理人即告訴人鄧頂立之事
    證，基於任何人不能保有犯罪所得之立法原則，自應於主文
    第2 項宣告沒收，且於全部或一部不能沒收或不宜執行沒收
    時，追徵其價額。至被告實行本件各該竊盜犯行所用之油壓
    剪或砂輪機，被告供稱係於案發現場所取用，皆非其所有之
    物，亦核非違禁物或須義務沒收之物，故不予宣告沒收。
伍、本判決係依刑事訴訟法第310 條之2 及第454 條所製作之簡
    化判決，依法僅需記載犯罪事實、證據名稱及應適用之法條
    ，並得以簡略方式為之，如認定之犯罪事實、證據及應適用
    之法條，與檢察官起訴書之記載相同者，得引用之，附此敘
    明。
據上論斷，應依刑事訴訟法第273 條之1 第1 項、第299 條第1
項前段、第310 條之2 、第454 條（本件依刑事判決精簡原則，
僅記載程序法條文），判決如主文。
本案經檢察官陳建良偵查起訴，由檢察官陳炎辰到庭執行公訴。
中    華    民    國    110   年    12    月     7    日
                  刑事第二十四庭  法  官  李俊彥
以上正本證明與原本無異。
如不服本判決，應於判決送達後20日內敘明上訴理由，向本院提
出上訴狀（應附繕本），上訴於臺灣高等法院。其未敘述上訴理
由者，應於上訴期間屆滿後20日內向本院補提理由書「切勿逕送
上級法院」。
                                  書記官  林慈恩
中    華    民    國    110   年    12    月     7    日
附錄本判決論罪之法律條文：
中華民國刑法第321 條
犯前條第1 項、第2 項之罪而有下列情形之一者，處6 月以上5
年以下有期徒刑，得併科50萬元以下罰金：
一、侵入住宅或有人居住之建築物、船艦或隱匿其內而犯之。
二、毀越門窗、牆垣或其他安全設備而犯之。
三、攜帶兇器而犯之。
四、結夥三人以上而犯之。
五、乘火災、水災或其他災害之際而犯之。
六、在車站、港埠、航空站或其他供水、陸、空公眾運輸之舟、
    車、航空機內而犯之。
前項之未遂犯罰之。
　
附表一：
┌──┬────────┬──────────────┐
│編號│ 犯  罪  事  實 │   宣        告        刑   │
├──┼────────┼──────────────┤
│ 一 │即附件犯罪事實欄│吳士豪犯攜帶兇器竊盜未遂罪，│
│    │一、㈠所載之竊盜│處有期徒刑肆月，如易科罰金，│
│    │未遂犯行。      │以新臺幣壹仟元折算壹日。    │
├──┼────────┼──────────────┤
│ 二 │即附件犯罪事實欄│吳士豪犯攜帶兇器竊盜罪，處有│
│    │一、㈡所載之竊盜│期徒刑捌月。                │
│    │犯行。          │                            │
├──┼────────┼──────────────┤
│ 三 │即附件犯罪事實欄│吳士豪犯攜帶兇器竊盜罪，處有│
│    │一、㈢所載之竊盜│期徒刑捌月。                │
│    │犯行。          │                            │
└──┴────────┴──────────────┘
附表二：
┌──┬──────────┬────────────┐
│編號│  犯   罪   所   得 │  備                註  │
├──┼──────────┼────────────┤
│ 一 │電纜線共拾公尺。    │即附件犯罪事實欄一、㈡所│
│    │                    │示被告竊得之物。        │
├──┼──────────┼────────────┤
│ 二 │電纜線共陸公尺。    │即附件犯罪事實欄一、㈢所│
│    │                    │示被告竊得之物。        │
└──┴──────────┴────────────┘
--------------------------------------------------------
附件：
臺灣新北地方檢察署檢察官起訴書
                                   110年度偵緝字第2642號
    被      告  吳士豪  男  35歲（民國00年00月00日生）
                        住彰化縣○○鄉○○路00號
                        居新北市○○區○○路00號9樓
                        國民身分證統一編號：Z000000000號
上列被告因竊盜案件，業經偵查終結，認應提起公訴，茲將犯罪
事實及證據並所犯法條分敘如下：
        犯罪事實
一、吳士豪意圖為自己不法之所有，基於竊盜之犯意，分別為下
    列犯行：㈠於民國108 年10月31日7 時30分許前某時許，在
    新北市板橋區捷運板橋站5 號出口地下4 樓工地內，持客觀
    上足以危害人之生命、身體安全之不明兇器，剪斷放置該處
    之電纜線80公尺（價值新臺幣【下同】10萬元），得手後並
    將該電纜線分成3 捆，每捆以黑色束帶、綠色絕緣膠帶及封
    箱膠帶綑綁後，放置在捷運板橋站1 樓出入口處臨時搭建出
    入口處地上，嗣於108 年10月31日7 時30分許，工地負責人
    張清發現上開電纜線遭剪斷，報警到場勘查而發現上情，
    吳士豪因未及取走該電纜線而未遂。嗣經警於上開綠色絕緣
    膠帶採得之DNA-STR 型別與吳士豪之DNA-STR 型別相符，始
    悉上情。㈡於108 年11月12日23時30分許前某時許，在新北
    市板橋區捷運板橋站5 號出口地下4 樓工地內，持客觀上足
    以危害人之生命、身體安全之不明兇器，剪斷放置該處之電
    纜線10幾公尺（價值1 萬多元），得手後將該電纜線綑綁後
    ，放置在捷運板橋站地下2 樓地上，並於108 年11月13日13
    時30分許前某時許，再將該電纜線取走。嗣於108 年11月13
    日13時30分許，因工地負責人鄧頂立發現上開電纜線遭竊，
    報警到場勘查，嗣經警於上開現場遺留之砂輪機採得轉移棉
    棒，轉移棉棒取得之DNA-STR 型別與吳士豪之DNA-STR 型別
    相符，始悉上情。㈢於108 年11月18日前某時許，在新北市
    板橋區捷運板橋站5 號出口地下2 樓工地內，持客觀上足以
    危害人之生命、身體安全之不明兇器，剪斷放置該處之電纜
    線6 公尺（價值1 萬多元），得手後隨即逃逸。嗣於108 年
    11月18日開工時，因工地負責人鄧頂立發現上開電纜線遭竊
    ，報警到場勘查，嗣經警於上開現場遺留之油壓剪採得轉移
    棉棒，轉移棉棒取得之DNA-STR 型別與吳士豪之DNA-STR 型
    別相符，始悉上情。
二、案經鄧頂立訴由新北市政府警察局板橋分局報告偵辦。
        證據並所犯法條
一、證據清單及待證事實：
┌──┬───────────┬────────────┐
│編號│       證據名稱       │        待證事實        │
├──┼───────────┼────────────┤
│ 1  │被告吳士豪於偵查中之供│被告坦承有上開犯罪事實㈠│
│    │述                    │之時、地進入上開工地，竊│
│    │                      │取電纜線之事實，否認有於│
│    │                      │上開犯罪事實㈡㈢之時、地│
│    │                      │進入上開工地，竊取電纜線│
│    │                      │，辯稱：伊就去載不走這一│
│    │                      │次云云。                │
├──┼───────────┼────────────┤
│ 2  │證人即告訴人鄧頂立於警│證明鄧頂立所管領之電纜線│
│    │詢及偵查中之證述      │遭被告竊取之事實。      │
├──┼───────────┼────────────┤
│ 3  │新北市政府警察局板橋分│佐證上述犯罪事實㈠之事實│
│    │局刑案現場勘察報告（案│。                      │
│    │號00000000E10 ）暨現場│                        │
│    │照片、新北市政府警察局│                        │
│    │109 年9 月15日新北警鑑│                        │
│    │字第0000000000號鑑驗書│                        │
│    │、內政部警政署刑事警察│                        │
│    │局109 年9 月7 日刑生字│                        │
│    │第0000000000號鑑定書各│                        │
│    │1 份                  │                        │
├──┼───────────┼────────────┤
│ 4  │新北市政府警察局板橋分│佐證上述犯罪事實㈡之事實│
│    │局刑案現場勘察報告（案│。                      │
│    │號00000000E11 ）暨現場│                        │
│    │照片、新北市政府警察局│                        │
│    │108 年12月20日新北警鑑│                        │
│    │字第1082410670號鑑驗書│                        │
│    │、新北市政府警察局109 │                        │
│    │年9 月15日新北警鑑字第│                        │
│    │0000000000 號 鑑驗書、│                        │
│    │內政部警政署刑事警察局│                        │
│    │109 年9 月7 日刑生字第│                        │
│    │0000000000號鑑定書各1 │                        │
│    │份                    │                        │
├──┼───────────┼────────────┤
│ 5  │新北市政府警察局板橋分│佐證上述犯罪事實㈢之事實│
│    │局刑案現場勘察報告（案│。                      │
│    │號00000000E11 ）暨現場│                        │
│    │照片、新北市政府警察局│                        │
│    │109 年1 月10日新北警鑑│                        │
│    │字第1090070782號鑑驗書│                        │
│    │、新北市政府警察局109 │                        │
│    │年9 月15日新北警鑑字第│                        │
│    │0000000000號鑑驗書、內│                        │
│    │政部警政署刑事警察局10│                        │
│    │9 年9 月7 日刑生字第10│                        │
│    │00000000號鑑定書各1 份│                        │
└──┴───────────┴────────────┘
二、核被告吳士豪所為犯罪事實㈠部分，係犯刑法第1 項第3 款
    、第2 項之攜帶兇器竊盜未遂罪嫌；犯罪事實㈡㈢部分，係
    犯刑法第321 條第1 項第3 款攜帶兇器竊盜罪嫌。其先後3
    次犯行，犯意各別，行為互殊，請予分論併罰。未扣案被告
    上開竊得之物，均為被告之犯罪所得，請依刑法第38條之1
    第1 項前段規定宣告沒收，如全部或一部不能沒收或不宜執
    行沒收時，請併依同法第38條之1 第3 項規定，宣告追徵其
    價額。
三、依刑事訴訟法第251 條第1 項提起公訴。
    此  致
臺灣新北地方法院
中    華    民    國   110    年    9     月    29    日
                              檢  察  官  陳建良